# 项目公司账面亏损，实际盈利如何分钱

提问人：发呆 199017 时间：2018-01-24 11:00:10
项目公司A账面显示亏损，实质为投资性房地产税会差异所致，项目公司实际已盈利，现母公司想分得利润，如何操作？

回答人：chenyiwei
你说的实际盈利，是否为尚未变现的公允价值变动损益？这种盈利只是纸面上的，没有对应的现金流，不能用于分配。且会计上的分红本来就应以个别报表层面的未分配利润余额为限。

提问人：发呆 199017 时间：2018-01-25 16:41:19
不是，亏损是由税会差异所致，税务认可资本化，会计处理费用化，所以账面显示亏损。实际盈利指的是不考虑此部分税会差异，每月有正数净利润。这种情况下可以分配么？或者股东是否有其他方案将项目公司账面上的现金流拿走？

回答人：chenyiwei
利润分配的依据是以会计利润为准。所以只能以费用化的结果进行利润分配。